臺灣彰化地方法院刑事判決　　　　　　 99年度簡上字第157號
公　訴　人　臺灣彰化地方法院檢察署檢察官
上　訴　人
即　被　告　張惠芳
上列上訴人因竊盜案件，不服本院99年度簡字第533號，中華民
國99年8月13日第一審判決（檢察官起訴案號：99年度偵字第833
、1520號），提起上訴，本院管轄第二審合議庭判決如下︰
    主  文
上訴駁回。
    事實及理由
一、本案經本院審理結果，認第一審判決認事用法及量刑均無不
    當，應予維持，並引用第一審判決書記載之事實、證據及理
    由（如附件）。
二、本件上訴人即被告張惠芳（以下簡稱被告）上訴意旨略以：
    (一)依證人蔣宛燕於警詢、偵查中之證詞，被告於99年1月16
    日案發時，並無遭蔣宛燕與其他數名店員在超市大門口攔阻
    ，並報警處理而當場查獲之情形；(二)證人吳家寶於原審審理
    時亦證述，確有聽聞被告向周宜靜表示錢帶不夠，要前往摩
    托車置物箱拿錢等語，並無不可信之處；(三)又依據98年11月
    8日錄影光碟，其上並未顯示日期，原審僅憑證人蔣宛燕之
    證述即認定竊盜時間及失竊之物品，並無積極證據證明；(四)
    證人吳文銓於原審亦證述98年11月8日上午被告至其家中之
    情，並無迴護被告之情事云云。
三、按原審認定之事實、其所憑之證據及其認定之理由，業據原
    審於簡易判決處刑書記載明確，被告雖以上揭理由提起上訴
    ，惟查：
（一）經原審當庭勘驗99年1月16日喜美超市錄影光碟之結果，
      顯示：被告結帳，只將手中拿取的一個物品交給結帳人員
      ，放置於背袋內之物品則未取出結帳，結帳後，店內身著
      工作圍裙之工作人員數人出面阻擋被告離去，被告與店員
      發生爭執，然在櫃臺結帳人員仍繼續為其他客人結帳，對
      於眼前之爭執過程置身世外，並未參與，被告一度靠近結
      帳臺，並將背袋放在桌上，惟被告並未與結帳人員或結帳
      人員身後之工作人員有任何目光接觸，或請求協助澄清事
      實之跡象或動作等情，復參以證人蔣宛燕、周宜靜於警詢
      、偵查中之證述，已堪認被告上開上訴理由(一)(二)均不足採
      。何況被告於警詢時供稱伊所告知之店員姓「簡」，與其
      後來改稱結帳店員叫「周宜靜」不符，另證人吳家寶證稱
      被告係要至摩托車拿錢，亦與被告供稱係要至摩托車拿信
      用卡不符，且均與上開勘驗結果所顯示之實際案發經過有
      違，更堪認被告上開上訴理由(一)(二)委無可採。
（二）經原審當庭勘驗另一日喜美超市錄影光碟之結果，顯示：
      被告除於前述99年1月16日曾至櫃臺拿取台糖牌蜆精外，
      並曾在同一錄音監視器所攝影之另一日上午9時許（錄影
      畫面僅顯示時間而未顯示日期），在同一個櫃臺拿取相類
      似之物品（置物櫃之地點、被告拿取物品之姿勢及所揹之
      側背包，均與其在99年1月16日遭錄影之畫面大致相同）
      等情，而證人蔣宛燕證稱該次錄影日期確為98年11月8日
      ，因該日盤點時發現短少台糖蜆精2盒共6瓶及白蘭氏冰糖
      燕窩2盒共10瓶，才會調閱監視器等語明確，亦堪認被告
      上開上訴理由(三)(四)均不足採。
（三）再證人蔡舒婷於本院審理時雖證稱：被告與蔣宛燕、周宜
      靜之前均互相認識等語，然此對於本案所認定之事實並不
      生任何影響，何況證人蔡舒婷自承於99年1月16日時並未
      在場目擊案發經過，是其證言尚難據為有利於被告之認定
      。又被告雖聲請傳訊證人卓麗珠到庭作證，惟本院認本件
      事證已相當明確，因認尚無傳訊之必要，附此敘明。
四、原審認被告所犯刑法第320條第1項竊盜犯行事證明確，據以
    論罪科刑，並參酌被告本件案情、素行、犯後態度等一切情
    狀，就被告所犯2件竊盜犯行，各量處拘役50日，並定應執
    行拘役90日，及諭知易科罰金之折算標準，核無不當，上訴
    人指摘原判決不當，聲請撤銷原判決，為無理由，應駁回其
    上訴。
據上論斷，應依刑事訴訟法第455條之1第1項、第3項、第373條
、第368條，判決如主文。
本件經檢察官林佳裕到庭執行職務。
中    華    民    國   100    年    1     月    24    日
                  刑事第九庭    審判長法  官  蕭文學
                                      法  官  鮑慧忠
                                      法  官  紀佳良
以上正本證明與原本無異。
本件不得上訴。
中    華    民    國   100    年    1     月    25    日
                                      書記官  林佑儒